【裁判字號】    97,交訴,143
【裁判日期】    980227
【裁判案由】    過失致死
【裁判全文】
臺灣板橋地方法院刑事判決             97年度交訴字第143號
公  訴  人  臺灣板橋地方法院檢察署檢察官
被      告  乙○○
選任辯護人  林紹源律師
            高靜怡律師
上列被告因過失致死案件，經檢察官提起公訴（97年度偵字第13
012 號、第13013 號），被告於準備程序中就被訴事實為有罪之
陳述，經本院合議庭裁定由受命法官獨任進行簡式審判程序，並
判決如下：
    主      文
乙○○犯業務過失致人於死罪，處有期徒刑壹年，減為有期徒刑
陸月，如易科罰金，以新臺幣壹仟元折算壹日。
    事      實
一、乙○○係龍形企業股份有限公司所聘僱之司機，平日以駕駛
    大貨車為業，係從事駕駛業務之人，其於96年1 月15日晚間
    8 時4 分許，駕駛車牌號碼892-QB號攪拌式大貨車，沿臺北
    縣五股鄉○○路由北往南方向行駛，行經臺北縣五股鄉○○
    路○ 段45號前，理應注意兩車併行之間隔，並隨時採取必要
    之安全措施，而依當時情況，天候晴，夜間有照明，路面鋪
    設柏油、乾燥而無缺陷，且無障礙物，視距良好，並無不能
    注意之情事，竟疏未與右側車輛保持適當之行車安全間隔，
    致其所駕駛大貨車之右前輪及車身右側防護桿外側下方等部
    與同向由邱冠程騎乘之車牌號碼NV2-953 號重型機車左側車
    身發生擦撞，適因乙○○駕駛大貨車向左偏駛，致邱冠程因
    而隨力之方向倒在外側車道上，頭部旋遭大貨車右後雙軸複
    輪之前軸外側輪胎碾壓，致顱骨破裂而當場死亡。乙○○於
    肇事後，在有偵查權之機關或公務員發覺前，主動向到場處
    理交通事故之警員承認其為肇事者，而接受裁判。
二、案經被害人邱冠程之母甲○○訴由臺北縣政府警察局蘆洲分
    局報請臺灣板橋地方法院檢察署檢察官暨臺灣板橋地方法院
    檢察署檢察官相驗後自動檢舉偵查起訴。
    理      由
一、本案被告乙○○所犯係死刑、無期徒刑、最輕本刑為3 年以
    上有期徒刑以外之罪，其於準備程序中就前揭被訴事實為有
    罪之陳述，經受命法官告知簡式審判程序之旨，並聽取被告
    、辯護人與公訴人之意見後，本院認無不得或不宜改依簡式
    審判程序進行之情事，依刑事訴訟法第273 條之1 第1 項、
    第284 條之1 規定，裁定本案由受命法官獨任進行簡式審判
    程序，合先敘明。
二、上揭犯罪事實，業經被告於本院審理時坦承不諱，核與告訴
    人甲○○於警詢時指訴之情節相符，並有道路交通事故現場
    圖、道路交通事故調查報告表(一)、(二)、車牌號碼892-QB號攪
    拌式大貨車行車紀錄器各1 份、事故現場相片36張附卷可稽
    。又被害人邱冠程因本案交通事故，致其顱骨破裂而當場死
    亡一情，復經臺灣板橋地方法院檢察署檢察官督同檢驗員相
    驗屬實，製有勘（相）驗筆錄、臺灣板橋地方法院檢察署相
    驗屍體證明書、法醫驗斷書及相驗相片在卷可稽。次按汽車
    行駛時，駕駛人應注意兩車併行之間隔，並隨時採取必要之
    安全措施，道路交通安全規則第94條第3 項已有明文。被告
    駕駛車輛自應注意遵守上開規定，而依當時情況，天候晴，
    夜間有照明，路面鋪設柏油、乾燥而無缺陷，且無障礙物，
    視距良好等情，有道路交通事故調查報告表(一)在卷可證，則
    被告於本案事故發生當時，應無不能注意之情事，其疏未注
    意，而未保持安全間距，因而與被害人所騎乘之機車發生擦
    撞，致被害人倒地後，頭部遭其駕駛之大貨車右後雙軸複輪
    之前軸外側輪胎輾過而死亡，被告駕駛行為顯有過失。又被
    告就本案事故之發生確有過失乙節，經送請中央警察大學鑑
    定肇事責任結果，亦同此認定，有中央警察大學97年8 月11
    日校鑑科字第0960005159號函暨鑑定意見書在卷可參。而被
    害人因本案事故致顱骨破裂而當場死亡，已如前述，則被告
    之過失行為與被害人死亡間，具有因果關係。從而本案事證
    明確，被告犯行洵堪認定，應依法論科。
三、查被告係以駕駛大貨車為業，此據被告供承甚明，則被告為
    從事駕駛業務之人，其駕車肇事致人於死，核其所為，係犯
    刑法第276 條第2 項之業務過失致人於死罪。另被告於肇事
    後偵查機關未發覺前，主動向前往處理之員警坦承肇事一情
    ，有臺北縣政府警察局蘆洲分局道路交通事故肇事人自首情
    形紀錄表1 份在卷足考。則被告對於未發覺之罪自首而接受
    裁判，爰依刑法第62條前段規定，減輕其刑。爰審酌被告前
    於94年間，因業務過失致死案件，經臺灣士林地方法院以94
    年度交訴字第81號判處有期徒刑6 月確定，甫於95年11月24
    日易科罰金執行完畢，有臺灣高等法院被告前案紀錄表1 份
    可稽，猶不知謹慎行車，疏未保持安全間距而肇事，並致被
    害人死亡，對被害人之家屬造成無可彌補之傷害，兼衡被告
    犯罪後坦承犯行之態度、素行、過失程度、品行、智識程度
    ，又被告尚未賠償告訴人，彌補其損失及傷痛，惟被告仍有
    意賠償，因其與告訴人就和解金額尚未達成共識，以致尚未
    和解等一切情狀，量處如主文所示之刑，以資懲儆。又被告
    犯罪時間係於96年4 月24日以前，合於中華民國96年罪犯減
    刑條例所規定之減刑條件，應減其刑期2分 之1 ，並諭知易
    科罰金之折算標準。
據上論斷，應依刑事訴訟法第273 條之1 第1 項、第299 條第1
項前段，刑法第276 條第2 項、第62條前段、第41條第1 項前段
，刑法施行法第1 條之1 第1 項、第2 項前段，中華民國96年罪
犯減刑條例第2 條第1 項第3 款、第7 條、第9 條，判決如主文
。
本案經檢察官靳開聖到庭執行職務。
中    華    民    國    98    年    2    月    27    日
                    交通法庭    法  官  謝梨敏
以上正本證明與原本無異。
如不服本判決應於送達後10日內向本院提出上訴狀。
                                書記官  翁子婷
中    華    民    國    98    年    2    月    27    日
附錄本案論罪科刑法條全文：
刑法第276 條
因過失致人於死者，處2 年以下有期徒刑、拘役或2 千元以下罰
金。
從事業務之人，因業務上之過失犯前項之罪者，處5 年以下有期
徒刑或拘役，得併科3 千元以下罰金。


司法院資訊處製作；財團法人民間司法改革基金會備份。
